【裁判字號】    99,交簡上,42
【裁判日期】    991231
【裁判案由】    過失傷害
【裁判全文】
臺灣桃園地方法院刑事判決            99年度交簡上字第42號
上  訴  人  臺灣桃園地方法院檢察署檢察官
上  訴  人  葉怡君
即  被  告
上列上訴人即被告因過失傷害案件，不服本院98年度壢交簡字第
3219號，中華民國99年1 月7 日第一審判決（聲請簡易判決處刑
案號：98年度偵字第23532 號），提起上訴，本院管轄第二審之
合議庭判決如下：
    主  文
上訴駁回。
葉怡君緩刑貳年。
    理  由
一、本案經本院審理結果，認第一審判決被告葉怡君係犯刑法第
    284 條第1 項前段之過失傷害罪，量處拘役30日，並諭知如
    易科罰金以新臺幣1,000 元折算1 日，其認事、用法及量刑
    均無不當，應予維持，除引用第一審判決書記載之犯罪事實
    、證據及理由（如附件判決書）外，證據另補充：被告葉怡
    君於本院準備程序中之自白、黃英山婦產科診所99年3 月30
    日刑事陳報狀及所檢附之告訴人劉梅桂病歷資料、黃英山婦
    產科診所99年9 月24日刑事陳述狀及臺灣省車輛行車事故覆
    議鑑定委員會99年5 月11日覆議字第0996201705號函。
二、被告上訴意旨略以：原審量刑過重，請求輕判並給予緩刑等
    語；檢察官則以：原審量刑過輕顯有不當為由提起上訴。
三、按刑之量定及緩刑之宣告，係實體法上賦予法院得為自由裁
    量之事項，倘其未有逾越法律所規定之範圍，或濫用其權限
    ，即不得任意指摘為違法（最高法院75年臺上字第7033號判
    例意旨參照）。原審業已審酌被告過失程度、告訴人所受傷
    勢、被告無前科之素行等情，而量處被告上開刑責，並諭知
    易科罰金之折算標準，經核量刑並無特別失出之處，上訴人
    請求輕判，檢察官認為原審量刑過輕，均屬無據，應予駁回
    。
四、末查，被告前未曾因故意犯罪受有期徒刑以上刑之宣告，有
    臺灣高等法院被告前案紀錄表1 份附卷可佐，其因一時失慮
    ，致罹刑章，惟犯後坦承犯行，並已與告訴人達成和解，且
    已賠償新臺幣4 萬元（參本院卷第160 頁之調解筆錄），其
    經此偵審程序及科刑宣告後，自當知所警惕，信無再犯之虞
    ，本院因認前開宣告之刑以暫不執行為適當，乃依刑法第74
    條第1 項第1 款規定併予宣告緩刑2 年，以啟自新。
據上論斷，依刑事訴訟法第455 條之1 第1 項、第3 項、第368
條、第373 條，刑法第74條第1 項第1 款，判決如主文。
本案經檢察官黃俊華到庭執行職務。
中    華    民    國    99    年    12    月    31    日
                  刑事第六庭  審判長  法  官  錢建榮
                                      法  官  黃翊哲
                                      法  官  陳德池
以上正本證明與原本無異。
不得上訴。
                                      書記官  李玉華
中    華    民    國   100    年    1     月    3     日
附件：本院98年度壢交簡字第3219號判決書一份。

司法院資訊處製作；財團法人民間司法改革基金會備份。
